【裁判字號】    97,訴,1314
【裁判日期】    971224
【裁判案由】    毒品危害防制條例等
【裁判全文】
臺灣臺南地方法院刑事判決              97年度訴字第1314號
公  訴  人  臺灣臺南地方法院檢察署檢察官
被      告  戊○○
                    （現於臺灣臺南看守所羈押中）
上列被告因違反毒品危害防制條例案件，經檢察官提起公訴（97
年度毒偵字第37號、97年度偵字第2790、2930、6448號），本院
判決如下：
    主  文
戊○○共同竊盜，累犯，處有期徒刑肆月；又共同竊盜，累犯，
處有期徒刑肆月；又施用第一級毒品，累犯，處有期徒刑捌月，
扣案之注射針筒及塑膠瓶各壹支，均沒收銷燬之；又共同竊盜，
累犯，處有期徒刑肆月。應執行有期徒刑壹年陸月，扣案之注射
針筒及塑膠瓶各壹支，均沒收銷燬之。
    事  實
一、戊○○前曾因犯竊盜案件，於民國95年8月14日經臺灣臺南
    地方法院以95年度簡字第2191號判決判處有期徒刑4月確定
    ，並於96年4月3日縮刑期滿執行完畢，詎仍不知悔改，復先
    後為下列之犯罪行為：
  (一)戊○○與丙○○（業經另案審結）共同基於意圖為自己不法
    所有之犯意聯絡，於96年10月15日15時許，由丙○○駕駛UF
    —7090號自小客車搭載戊○○，於行經臺南縣官田鄉社子村
    16之4號天清宮前，因見天清宮無人看守、有機可乘，遂由
    戊○○在旁把風，丙○○下車至天清宮內，徒手竊取該廟所
    有之銅製花瓶2個、香爐3個及靜香爐1個，得手後，將之變
    賣，所得朋分花用殆盡，嗣經天清宮主任管理員己○○發現
    失竊後，報警處理而循線查獲。
  (二)戊○○與丙○○二人復另行基於共同竊盜之犯意聯絡，於96
    年11月1日14時37分許，在臺南縣歸仁鄉○○村○○○街138
    號前空地，因見該地置有乙○○所有之冷氣機1台，即共同
    徒手竊取該台冷氣機，並以前開自小客車載運至戊○○位於
    臺南市○○路185巷1號住家前置放。嗣乙○○發現失竊，報
    警處理始循線查獲。
  (三)戊○○前並曾因施用毒品案件，經臺灣臺南地方法院裁定送
    觀察、勒戒，嗣因認無繼續施用傾向，於96年1月4日執行完
    畢並釋放出所，惟其仍未完全戒絕毒癮，復於受上揭觀察、
    勒戒執行完畢並釋放後之5年內即96年12月13日18時許，再
    基於施用第一級毒品之犯意，在其位於臺南市○○路185巷1
    號3樓之1住處房間內，以針筒注射之方式，施用第一級毒品
    海洛因1次。嗣於同年月14日因形跡可疑，為警在臺南縣歸
    仁鄉○○○路160號前盤查，並扣得已使用過、均含第一級
    毒品海洛因陽性反應之注射針筒及塑膠瓶各1支，復經其同
    意採尿送驗後呈嗎啡陽性反應，始知上情。
  (四)戊○○復另與真實姓名、年籍不詳，綽號「阿成」之成年男
    子共同基於意圖為自己不法所有之犯意聯絡，於96年12月31
    日16時許，由戊○○駕駛前開自小客車搭載「阿成」，於行
    經臺南縣仁德鄉三甲村53之3號前時，因見路邊排水溝上置
    有屬於三甲村所有之鐵板一塊，二人遂一同下車並徒手搬運
    該鐵板至前開自小客車後車廂，惟於駛至臺南縣仁德鄉○○
    路右轉時因該鐵板未綁緊而掉落路旁，戊○○則迅速駛離。
    嗣經三甲村村長丁○○發現失竊上開鐵板，報警處理始循線
    查獲。
二、案經己○○、乙○○訴由臺南縣警察局麻豆分局、歸仁分局
    報請臺灣臺南地方法院檢察署檢察官偵查起訴。
    理  由
甲、關於證據能力之部分：
    卷內所有之供述證據及非供述證據，既經被告方面表示同意
    採為證據，且無事實顯示係公務員因違法蒐證所取得之證據
    ，本院審酌該等證據作成時之情況，亦認為適於作為證據，
    依刑事訴訟法第159條之5第1項等規定，應認為均有證據能
    力。
乙、實體部分：
一、訊據被告戊○○對於犯罪事實(一)、(二)、(三)、(四)於本院審理時
    均坦承不諱，核與共同被告丙○○於警詢、偵訊及本院之供
    述大致相符，並經證人己○○、林益源、乙○○、丁○○等
    人分別於警詢、偵查中指證明確，復有監視器翻拍照片13張
    、刑案照片6張、臺南縣警察局歸仁分局查獲涉嫌毒品危害
    防制條例毒品初步檢驗報告單、採擷毒品犯罪嫌疑人尿液送
    驗編號名冊、長榮大學出具之確認報告、高雄市立凱旋醫院
    濫用藥物成品檢驗鑑定書各1份等在卷可稽，此外，並有已
    使用過、均含第一級毒品海洛因陽性反應之注射針筒及塑膠
    瓶各1支扣案可資佐證。又被告前曾因施用毒品案件，經本
    院裁定送觀察、勒戒後，於96年1月4日執行完畢釋放出所，
    此有臺灣高等法院被告前案紀錄表1份附卷可按，被告於受
    前揭觀察、勒戒執行完畢釋放後5年內，再犯本件毒品危害
    防制條例第10條第1項之罪，依法應予追訴。是本件事證明
    確，被告上開犯行均堪以認定。
二、本件核被告於犯罪事實(一)、(二)、(四)所為，各係犯刑法第320
    條第1項之竊盜罪，於犯罪事實(三)所為，則係犯毒品危害防
    制條例第10條第1項之施用第一級毒品罪；又被告持有第一
    級毒品海洛因並進而施用，其持有之低度行為應為施用之高
    度行為所吸收，不另論罪。此外，被告與丙○○就犯罪事實
    (一)、(二)部分，及被告與「阿成」就犯罪事實(四)部分，因有犯
    意聯絡及行為分擔，均應論以共同正犯。另被告所犯上開各
    罪間，犯意各別、行為互異，應予分論並罰。又起訴意旨雖
    認犯罪事實(四)部分，被告所犯為刑法第321條第1項第4款之
    結夥三人以上加重竊盜罪嫌，惟按被告之自白，不得作為有
    罪判決之唯一證據，仍應調查其他必要之證據，以察其是否
    與事實相符，此刑事訴訟法第156條第2項訂有明文，經查：
    被告於本院中固坦承當天除駕車搭載友人「阿成」外，尚有
    搭載另一真實姓名、年籍不詳，綽號「阿龍」之成年男子，
    然堅決否認有何與「阿龍」結夥三人以上共同竊盜之犯行及
    犯意，辯稱：其僅有與「阿成」二人共同基於為自己不法所
    有之意圖一同下車徒手行竊，「阿龍」並未同意伊與「阿成
    」去偷鐵板，復未下車、亦未參與把風等語。經查，證人即
    三甲村村長丁○○並未實際目睹該鐵板遭竊之經過，而監視
    器錄影翻拍之照片亦僅錄得汽車車牌，並未錄得有三人一同
    竊盜之事證，故「結夥三人」此一加重竊盜構成要件除僅被
    告前於警詢時之自白外，並無任何其他積極具體之事證可供
    本院調查，以察其警詢時之自白是否確與事實相符，是就此
    加重竊盜之構成要件部分本院認尚難成立，因認檢察官此部
    分起訴法條尚有未洽，惟其起訴之基本社會事實既屬同一，
    爰依法變更，併此敘明。末查，被告前曾因犯竊盜案件，經
    本院判處有期徒刑4月確定，並於96年4月3日縮刑期滿執行
    完畢，此有臺灣高等法院被告全國前案紀錄表1份在卷可參
    ，被告於受前開有期徒刑執行完畢後，5年內故意再犯本件
    有期徒刑以上之罪，應依刑法第47條第1項之規定，論以累
    犯，並均加重其刑。茲審酌被告素行不佳，多次與他人共同
    竊盜所生之危害，及念其犯罪所得利益非多，犯後尚知坦承
    犯行，態度良好，且施用毒品之行為本質上乃屬自我戕害身
    心健康之行為等一切情狀，各量處如主文所示之刑，並定其
    應執行之刑，以資懲儆。
三、按查獲之海洛因係屬第一級毒品，不問屬於犯人與否，應沒
    收銷燬之，此毒品危害防制條例第2條第2項第1款、第18 條
    第1項前段定有明文。經查，本件所扣得使用過之注射針筒
    及塑膠瓶各1支，經送檢驗後，既均呈現含有第一級毒品海
    洛因之陽性反應成分，有高雄市立凱旋醫院濫用藥物成品檢
    驗鑑定書1份在卷可稽（毒偵卷第17頁參見），應認已難以
    與第一級毒品完全析離，爰依前揭之規定，均宣告沒收併銷
    燬之。
四、依刑事訴訟法第299條第1項前段、第300條，毒品危害防制
    條例第10條第1項、第18條第1項前段，刑法第11條前段、第
    28條、第320條第1項、第47條第1項、第51條第5款，刑法施
    行法第1條之1，判決如主文。
本案經檢察官甲○○到庭執行職務。
中    華    民    國    97    年    12    月    24    日
                刑事第十一庭  審判長法  官  林臻嫺
                                    法  官  孫淑玉
                                    法  官  蘇碧珠
以上正本證明與原本無異。
如不服本判決應於收受本判決後10日內向本院提出上訴書狀，並
應敘述具體理由。如未敘述上訴理由者，應於上訴期間屆滿後20
日內向本院補提理由書狀（均須按他造當事人之人數附繕本）「
切勿逕送上級法院」。
                                    書記官  蕭伊舒
中    華    民    國    97    年    12    月    24    日
附錄本件論罪科刑法條：
中華民國刑法第320條第1項
意圖為自己或第三人不法之所有，而竊取他人之動產者，為竊盜
罪，處 5 年以下有期徒刑、拘役或 5 百元以下罰金。
毒品危害防制條例第10條第1項：
施用第一級毒品者，處 6 月以上 5 年以下有期徒刑。


司法院資訊處製作；財團法人民間司法改革基金會備份。
